【裁判字號】    92,交訴,2
【裁判日期】    920619
【裁判案由】    過失致死等
【裁判全文】
臺灣板橋地方法院刑事判決                            九十二年度交訴字第二號
    公  訴  人  臺灣板橋地方法院檢察署檢察官
    被      告  丙○○
    選任辯護人  黃勝文律師
                李進成律師
右列被告因過失致死等案件，經檢察官提起公訴（九十一年度偵字第二三一四八號）
，本院判決如左：
    主  文
丙○○服用酒類，不能安全駕駛動力交通工具而駕駛，處有期徒貳月，如易科罰金，
以參佰元折算壹日；又從事業務之人，因業務上之過失致人於死，處有期徒刑伍月，
如易科罰金，以參佰元折算壹日。應執行有期徒刑陸月，如易科罰金，以參佰元折算
壹日，緩刑貳年。
    事  實
一、丙○○受僱徐煌仁擔任負責人之中正貨運行，以駕駛運送貨物為業，並恃以為生
    ，為從事業務之人。於民國九十一年十二月三日上午七時許，在台北縣土城市○
    ○○路○道三號高速公路涵洞下，飲用含酒精成分飲料「保力達」完畢，明知先
    前服用酒類，不能安全駕駛動力交通工具，不得駕車，竟於同日早上十時許自前
    處，駕駛車牌號碼ＪＢ─五六七號營業大貨車（以下簡稱大貨車），於同日早上
    十時十分送貨行經台北縣土城市○○路○段右轉中華路口，應注意車前狀況及飲
    酒後不得駕車，依當時情形無何不能注意之情事，竟疏於注意，在路口撞及騎乘
    車牌號碼ＦＣ九─四一０號機車之陸叔銘，致機車捲入大貨車車底，卡在左前輪
    及輪軸處，拖行十五點三公尺，大貨車右後輪則輾過陸叔銘頭部，致其顱骨碎裂
    併腦實質脫出當場死亡，其他傷勢尚有右腰部挫傷、右肩胛挫傷、左前臂腕部骨
    折、右上臂後部裂傷二公分及四肢多處挫傷。丙○○於同日早上十時四十八分，
    經酒精呼氣測試，測得呼氣酒精濃度達零點二八毫克，已逾零點二五亳克不得駕
    駛動力車輛之法定標準值。丙○○發生車禍後，於犯罪未被有偵查權限機關發現
    前，即自行報警，並留在現場向前來處理之警員自首而受裁判。
二、案經台北縣政府警察局土城分局報請臺灣板橋地方法院檢察署檢察官偵查起訴。
    理  由
一、被告丙○○右揭服用酒類，不能安全駕駛動力交通工具及於前揭時地駕車肇事致
    陸叔銘死亡之犯罪事實，業據被告丙○○於警訊時及偵、審中坦承不諱，核與死
    者陸叔銘之配偶甲○○及死者之弟乙○○於警訊中所述，及肇事時坐於大貨車駕
    駛座旁被告之弟即證人楊尚清於警訊中證述之情節相符，復有臺北縣政府警察局
    土城分局交通分隊警員湯智傑製作之刑法第一百八十五條之三案件測試觀察紀錄
    表乙紙、臺北縣警察局土城分局交通分隊製作之酒精濃度測試表乙紙、臺北縣政
    府警察局北縣警交字第Ｃ00000000號舉發違反道路交通管理事件通知單
    乙紙、臺北縣政府警察局北縣警交字第Ｃ00000000號舉發違反道路交通
    管理事件通知單乙紙、臺北縣警察局土城分局交通分隊製作之道路交通事故調查
    報告表乙件、肇事現場照片十六幀、臺灣板橋地方法院檢察署檢察官勘驗筆錄、
    相驗報告書、驗斷書及相驗屍體證明書各乙份等件在卷足資佐證，足徵被告之自
    白與事實相符。
二、按駕駛人應注意車前狀況，隨時採取必要安全措施；又汽車駕駛人飲用酒類或其
    他類似物後其吐氣所含酒精濃度超過每公升零點二五毫克者，不得駕車，道路交
    通安全規則第九十四條第三項、第一百一十四條第三款均定有明文。被告駕車自
    應注意上述道路交通安全規定，又依附卷之交通事故調查報告表及照片所示，本
    件肇事時、地之天候為晴天，天侯及路況皆良好。則肇事彼時，被告亦無不能注
    意之情事，竟疏未注意車前狀況，酒後駕車失當行為，顯有過失。再如上開本檢
    察官於車禍現場及相驗所見，死者確因本件車禍，顱骨骨折腦實質脫出當場死亡
    。則被告過失駕車肇事行為，與被害人之死亡結果間，自具有相當因果關係。又
    被告丙○○係中正貨運行員工，以駕駛運送貨物為業，並恃以為生，亦據其陳明
    在卷，為從事業務之人，是其業務過失致人於死之犯行洵堪認定，又被告肇事後
    ，於九十一年十二月三日早上十時四十八分許，經警實施精濃度測試結果，其呼
    氣酒精濃度為每公升零點二八毫克，已超過安全值每公升零點二五毫克，亦有前
    開駕駛人酒精濃度測試表附卷可稽，且又有本件車禍肇事情事，是被告服用酒類
    ，不能安全駕駛動力交通工具之犯行亦堪認定。綜上，本件被告服用酒類，不能
    安全駕駛動力交通工具而駕駛及業務上過失致人於死犯行事證明確，堪以認定，
    應予依法論刑。
三、核被告丙○○所為，係犯刑法第二百七十六條第二項業務過失致死罪、第一百八
    十五條之三之服用酒類不能安全駕駛交通工具罪。被告所犯二罪間，犯意各別，
    行為互殊，應予分論併罰。被告酒醉駕車，因而致人死亡，應依道路交通管理處
    罰條例第八十六條第一項規定，加重其刑。又被告主動聯繫一一九到場，並於警
    員前往現場處理時，當場承認為肇事人之事實，此有台北縣政府警察局土城分局
    交通分隊處理警員湯智傑九十一年十二月三日出具之臺北縣政府警察局【偵辦交
    通事故案件「涉嫌人是否自首」】調查表一件附卷足憑，被告於案發當時，既已
    當場承認為肇事人，並接受裁判，自已符合自首要件，應依刑法第六十二條前段
    規定減輕其刑，並與前開酒醉駕車肇事致人死亡之加重，先加後減之。爰審酌被
    告並無前科及其品行、素行、過失程度、犯後態度、已與被害人家屬達成民事和
    解，有和解書一紙附卷可稽等一切情狀，分別量處如主文所示之刑，並諭知易科
    罰金之折算標準，及定其應執行之刑，以示懲儆。又被告前未曾受有期徒刑以上
    刑之宣告，有臺灣高等法院被告全國前案紀錄表及臺灣高等法院檢察署刑案紀錄
    簡覆表各乙份在卷足憑，其偶因過失罹犯本罪，犯後已與被害人家屬和解，受此
    科刑教訓之後，當知所戒慎而無再犯之虞，本院因認所宣告之刑以暫不執行為適
    當，併予宣告緩刑二年，以勵自新。
據上論斷，應依刑事訴訟法第二百九十九條第一項前段，道路交通管理處罰條例第八
十六條第一項，刑法第一百八十五條之三、第二百七十六條第二項、第六十二條前段
、第五十一條第五款、第四十一條第一項、第七十四條第一款，罰金罰鍰提高標準條
例第一條前段、第二條，判決如主文。
本案經檢察官蔡顯鑫到庭執行職務
中      華      民      國        九十二      年    六    月十九    日
                                  臺灣板橋地方法院刑事第一庭
                                          法  官  胡  堅  勤
右正本證明與原本無異。
如不服本判決，應於判決送達後十日內，向本院提出上訴狀。
                                          書記官  吳  詩  琳
中      華      民      國        九十二      年    六    月    十九    日
附錄本案所犯法條全文
中華民國刑法第一百八十五條之三
服用毒品、麻醉藥品、酒類或其他相類之物，不能安全駕駛動力交通工具
而駕駛者，處一年以下有期徒刑、拘役或三萬元以下罰金。
中華民國刑法第二百八十七條
(告訴乃論)
第二百七十七條第一項、第二百八十一條、第二百八十四條及第二百八十
五條之罪，須告訴乃論。但公務員於執行職務時，犯第二百七十七條第一
項之罪者，不在此限。


司法院資訊處製作；財團法人民間司法改革基金會備份。
